【裁判字號】    88,交簡上,16
【裁判日期】    890526
【裁判案由】    過失傷害
【裁判全文】
臺灣苗栗地方法院刑事判決                       八十八年度交簡上字第一六號
    上 訴 人 即
    被       告  甲○○
右列被告因過失傷害案件，不服本院簡易庭（八十八年度苗交簡字第九八號）於中華
民國八十八年九月十六日所為第一審刑事簡易判決 (起訴案號：八十八年度偵字第一
四六０號、第一六八三號），提起上訴，本院管轄之第二審合議庭判決如左：
    主  文
原判決撤銷。
甲○○因過失傷害人，處拘役肆拾日，如易科罰金，以參佰元折算壹日。
    事  實
一、甲○○於民國八十八年二月三日下午六時三十分許，駕駛無車牌之福特牌自用小
    客車，沿苗栗縣後龍鎮台一線，由後龍鎮往苗栗市方向行駛，行經該台一線南下
    車道一一一公里處之無號誌迴轉路口時，應減速慢行，並注意車前狀，而依當時
    情形亦無不能注意之情事，竟疏於注意及此，而仍然以時速七十五公里以上之速
    度行駛，適無駕駛執照之乙○○駕駛裕隆牌無牌照自小客車，由後龍往十班坑方
    向行駛，駛至一一一公里處，迴車時，亦疏未注意迴車前，應暫停並顯示左轉燈
    光或手勢，看清無來往車輛，即冒然迴車，致甲○○一時煞車避不及，車頭撞及
    乙○○左後車身，致乙○○受有頸椎受傷併頸椎第三、六節椎間盤突出及神經壓
    迫症狀腹部鈍傷之傷害。
二、案經乙○○告訴及苗栗縣警察局竹南分局報請苗栗地方法院檢察署檢察官偵查起
    訴。
    理   由
一、訊據被告甲○○固坦承於右揭時、地發生車禍之事實，惟矢口否認有何過失行為
    ，辯稱：本案告訴人乙○○係無照駕駛，且駛入無號誌路口時並未停車查看左右
    直行車道有無往來車輛即駛入伊之車道，致伊煞車不及肇致本事故云云。經查，
    被告自承以時速七十五公里以上之速度行駛，核與告訴人乙○○指訴情節相符，
    並有現場圖、道路交通事故調查報告表附卷可稽，參以現場圖所繪，現埸留下煞
    車痕三十點二公尺，參照一般公路汽車煞車距離、行車速度對照表可知被告自白
    以時速七十五公里以上超速行駛與事實相符。按行車速度，依標誌之規定；又汽
    車行駛時，駕駛人應注意車前狀況，並隨時採取必要之安全措施，道路交通安全
    規第九十三條前段、第九十四條第三項定有明文。次按刑法過失傷害罪，祇以加
    害人之有過失為致傷害之一原因為已足，不因被害人亦有過失而影響於犯罪之成
    立，但得審酌各方過失程度，為量刑輕重之標準（院字第六三一解釋參酌）。依
    上開道路交通事故調查報告所示，本件車禍事故發生時，天候為晴，路況良好，
    且行車限速為七十公里，上訴人並無不能注意之情事，其駕車行經無號誌迴轉路
    口時，竟疏未注意依規定限速行駛，並疏未注意車前狀況，逕以時速七十五公里
    以上速度駕車通過，因煞車閃避不及而與迴車不當之乙○○發生車禍，致告訴人
    乙○○受有頸椎受傷併頸椎第三、六節椎間盤突出及神經壓迫症狀腹部鈍傷之傷
    害，被告顯有過失，雖告訴人駕駛自小貨車迴車不當，亦有過失，但不影響被告
    之過失。而台灣省竹苗區車輛行車事故鑑定委員會亦為相同鑑定，有鑑定意見書
    一件在卷可憑。則告訴人乙○○之傷害係由被告之行為所致，且其傷害結果之發
    生與被告之過失行為間具有相當因果關係。本件事證明確，被告過失傷害明確，
    應依法論科。
二、核被告甲○○所為，係犯刑法第二百八十四條第一項前段過失傷害罪。原審對
    上訴人論罪科刑，固非無見，惟原判決並未審酌告訴人乙○○就本件事故之發生
    亦有過失，量處被告有期徒刑二月，尚嫌過重，而有未洽。上訴人上訴意旨指摘
    原判決量刑過重，為有理由，應由本院將原判決予以撤銷改判。爰審酌上訴人過
    失情節、車禍肇事致人受傷之損害程度、被害人於本件車禍之發生，亦有迴車不
    當之過失及被告迄今未與告訴人和解等一切情狀，量處如主文所示之刑，並諭知
    易科罰金之折算標準，以示懲儆。
據上論斷，應依刑事訴訟法第四百五十五條之一第三項，第三百六十九條第一項前段
、第三百六十四條、第二百九十九條第一項前段，刑法第二百八十四條第一項前段、
第四十一條，罰金罰鍰提高標準條例一條前段、第二條，判決如主文。
本案經檢察官戴瑞麒到庭實行公訴。
中      華      民      國    八十九    年      五      月    二十六    日
                              臺灣苗栗地方法院刑事庭
                                        審判長法  官  巫  政  松
                                              法  官  張  珈  禎
                                              法  官  黃  賢  婷
右正本證明與原本無異。
本件不得上訴。
                                              書記官   李  學  詩
中      華      民      國    八十九    年      五      月    二十六    日


司法院資訊處製作；財團法人民間司法改革基金會備份。
